臺灣高雄地方法院刑事判決　　　　　 110年度審易字第1048號
公　訴　人　臺灣高雄地方檢察署檢察官
被　　　告　鄭一平



上列被告因竊盜案件，經檢察官提起公訴（110 年度偵字第0000
0 號），因被告就被訴事實為有罪之陳述，經本院告知簡式審判
程序之旨，並聽取被告與公訴人之意見後，裁定依簡式審判程序
審理，判決如下：
    主  文
鄭一平犯侵入住宅竊盜罪，累犯，處有期徒刑玖月。未扣案之犯
罪所得新臺幣玖仟伍佰元沒收，於全部或一部不能沒收或不宜執
行沒收時，追徵其價額。
    事  實
一、鄭一平於民國110 年7 月9 日晚間7 時47分，見高雄市○○
    區○○路00○00號之住宅大門未上鎖，竟意圖為自己不法之
    所有，基於侵入住宅竊盜之犯意，開門入內翻找財物，徒手
    竊走該處住戶Duong Van Chien之現金新臺幣（下同）1,300
    元、Vuong Van Lich之現金8,200元，得手後騎乘車牌號碼0
    00-000號普通重型機車離去。嗣Duong Van Chien、Vuong V
    an Lich 發現遭竊報警處理，為警調閱監視器畫面，循線查
    悉上情。
二、案經高雄市政府警察局林園分局報告臺灣高雄地方檢察署檢
    察官偵查後起訴。
    理  由
一、程序方面：
    本件被告鄭一平所犯係死刑、無期徒刑、最輕本刑為3 年以
    上有期徒刑以外之罪，其於準備程序進行中，就被訴事實為
    有罪之陳述，經本院告知簡式審判程序之旨，並聽取當事人
    之意見後，認無不得或不宜改依簡式審判程序進行之情形，
    爰依刑事訴訟法第273 條之1 第1 項規定，裁定本件進行簡
    式審判程序。又本件卷內之證據資料，依同法第273 條之2
    規定，不受同法第159 條第1 項關於傳聞法則規定之限制，
    依法均有證據能力，合先敘明。
二、認定犯罪事實所憑之證據及其理由：
    上開犯罪事實，業據被告坦承不諱，核與證人即被害人Duon
    g Van Chien、Vuong Van Lich證述相符，並有監視器畫面在
    卷可稽，足認被告前揭任意性自白，與事實相符，堪予採信
    。從而，本案事證明確，被告上開犯行，洵堪認定，應依法
    論科。
三、論罪科刑：
  ㈠罪名：
  ⒈核被告所為，係犯刑法第321 條第1 項第1 款之侵入住宅竊
    盜罪。
  ⒉被告本案係於同次進入被害人2 人住處行竊，侵害被害人2
    人之財產法益，而一般人於主、客觀上尚難以區別同一住處
    內所竊物品係分屬不同人所有，是應認被告係基於單一行為
    決意，於密接時、空下，接續竊取2 人之財物，依一般社會
    通念，應評價為一行為較為合理，是被告本件犯行，係以一
    行為同時侵害2 個財產法益，屬一行為觸犯數同一罪名之同
    種想像競合犯，應依刑法第55條規定，從同一重之侵入住宅
    竊盜罪處斷。
  ㈡刑之加重事由：
    被告前因竊盜案件，經本院以104 年度易字第866 號判處有
    期徒刑4 月確定，並與另案殘刑1 年10月18日接續執行，於
    106 年12月16日執行完畢等節，有臺灣高等法院被告前案紀
    錄表在卷可查，被告於受有期徒刑執行完畢後，5 年以內故
    意再犯本件有期徒刑以上之罪，為累犯。而司法院釋字第77
    5 號解釋文及理由之意旨，係指構成累犯者，不分情節，一
    律加重最低本刑，於不符合刑法第59條所定要件之情形下，
    致生行為人所受之刑罰超過其所應負擔罪責之個案，不符罪
    刑相當原則、比例原則。於此範圍內，在修正前，為避免發
    生上述罪刑不相當之情形，法院就該個案應裁量是否加重最
    低本刑；依此，該解釋係指個案應量處最低法定刑、又無法
    適用刑法第59條在內減輕規定之情形，法院應依此解釋意旨
    裁量不予加重最低本刑（最高法院108 年度台上字第338 號
    判決意旨參照），本院審酌被告之累犯及本件犯罪情節，認
    並無該解釋意旨所指情事，故本案被告仍應依刑法第47條第
    1 項累犯規定加重其刑。
  ㈢刑罰裁量：
    爰以行為人之責任為基礎，審酌被告非無謀生能力，竟不思
    以正途獲取所需，任意侵入住宅竊取他人財物，顯然欠缺尊
    重他人財產法益之觀念，所為實有不該，惟念其犯後坦承犯
    行，態度尚可，兼衡其教育程度、經濟（涉個人隱私，詳卷
    ）、累犯以外之前科素行（詳卷附臺灣高等法院被告前案紀
    錄表）、所造成損害等一切情狀，量處如主文所示之刑。
四、沒收：
    本件被告之犯罪所得即竊得之現金9,500 元，卷內無被告已
    實際返還或賠償之事證，應依刑法第38條之1 第1 項、第3
    項規定宣告沒收，並於全部或一部不能沒收或不宜執行沒收
    時，追徵其價額。
據上論斷，應依刑事訴訟法第273 條之1 第1 項、第299 條第1
項前段，刑法第321 條第1 項第1 款、第55條、第47條第1 項、
第38條之1 第1 項前段、第3 項，刑法施行法第1 條之1 ，判決
如主文。
本案經檢察官伍振文提起公訴，檢察官呂乾坤到庭執行職務。
中    華    民    國   110    年    11     月   23    日
                  刑事第五庭  法  官    陳銘珠
以上正本證明與原本無異。
如不服本判決應於收受送達後20日內向本院提出上訴書狀，並應
敘述具體理由；如未敘述上訴理由者，應於上訴期間屆滿後20日
內向本院補提理由書（均須按他造當事人之人數附繕本）「切勿
逕送上級法院」。
因疫情而遲誤不變期間，得向法院聲請回復原狀。
中    華    民    國   110    年    11    月    26    日
                              書記官    黃靖媛
附錄本案論罪科刑法條：
《中華民國刑法第321條》
犯前條第一項、第二項之罪而有下列情形之一者，處六月以上五
年以下有期徒刑，得併科五十萬元以下罰金：
一、侵入住宅或有人居住之建築物、船艦或隱匿其內而犯之。
二、毀越門窗、牆垣或其他安全設備而犯之。
三、攜帶兇器而犯之。
四、結夥三人以上而犯之。
五、乘火災、水災或其他災害之際而犯之。
六、在車站、港埠、航空站或其他供水、陸、空公眾運輸之舟、
    車、航空機內而犯之。
前項之未遂犯罰之。